【裁判字號】    96,訴,1548
【裁判日期】    970516
【裁判案由】    毒品危害防制條例
【裁判全文】
臺灣桃園地方法院刑事判決              96年度訴字第1548號
公  訴  人  臺灣桃園地方法院檢察署檢察官
被      告  乙○○
                    （現於臺灣桃園看守所羈押中）
選任辯護人  黃政雄律師
上列被告因毒品危害防制條例案件，經檢察官提起公訴（96年度
偵字第18871 號），本院判決如下：
    主  文
乙○○共同販賣第二級毒品，未遂，處有期徒刑年捌月。扣案
如附表一所示之第二級毒品MDMA，均沒收銷燬之。扣案行動電話
門號0000000000號SIM 卡壹張、如附表二所示之物、
未扣案之行動電話具、行動電話門號0000000000號
SIM 卡壹張、行動電話門號0000000000號SIM 卡壹張
，均沒收之，其中未扣案之行動電話具、行動電話門號000
0000000號SIM 卡壹張、行動電話門號00000000
00號SIM 卡壹張，如全部或一部不能沒收時，追徵其價額。又
販賣第三級毒品，處有期徒刑伍年貳月。未扣案販賣第三級毒品
所得之新臺幣肆萬仟元沒收之，如全部或一部不能沒收時，以
其財產抵償之。又轉讓第三級毒品，肆罪，各處有期徒刑陸月。
應執行有期徒刑捌年拾月。扣案如附表一所示之第二級毒品MDMA
，均沒收銷燬之。扣案行動電話門號0000000000號SI
M 卡壹張、如附表二所示之物、未扣案販賣第三級毒品所得之新
臺幣肆萬仟元、行動電話具、行動電話門號0000000
000號SIM 卡壹張、行動電話門號0000000000號SI
M 卡壹張，均沒收之，其中未扣案販賣第三級毒品所得之新臺幣
肆萬仟元如全部或一部不能沒收時，以其財產抵償之，未扣案
之行動電話具、行動電話門號0000000000號SIM 卡
壹張、行動電話門號0000000000號SIM 卡壹張，如全
部或一部不能沒收時，追徵其價額。
    事  實
一、乙○○明知3,4 - 亞甲基雙氧甲基安非他命（3,4-Methyle-
    nedioxymethamphetamine，即MDMA，俗稱搖頭丸，以下簡稱
    MDMA）為毒品危害防制條例第2 條第2 項第2 款所規定之第
    2 級毒品，不得非法持有、販賣，亦明知愷他命（Ketamine
    ）係毒品危害防制條例第2 條第2 項第3 款所規定之第3 級
    毒品，未經許可，不得販賣、轉讓，竟分別基於販賣第2 級
    毒品、販賣第3 級毒品、轉讓第3 級毒品之犯意，先後為下
    列販賣第2 級毒品、販賣第3 級毒品、轉讓第3 級毒品之行
    為：
  (一)基於轉讓第3 級毒品愷他命之犯意，於民國96年6 月間某日
    起至同年8 月初某日止，在庚○○位於桃園縣桃園市○○街
    128 號12樓住處附近，以未高於其所取得成本價之不詳價額
    ，先後4 次轉讓第3 級毒品愷他命少許（均無證據證明淨重
    達20公克以上）予庚○○。
  (二)於96年6 月後某日，在桃園縣境內某處，以新臺幣（以下同
    ）3 萬5 千元之代價，向某真實姓名年籍不詳綽號「傑哥」
    之成年男子購入第3 級毒品愷他命100 公克後，除抽取其中
    15公克供己施用外，餘則基於販賣第3 級毒品愷他命之犯意
    ，於96年8 月5 日至96年8 月11日間某日，在庚○○上開住
    處附近之桃園縣桃園市○○路與天祥五街口，以4 萬3 千元
    之價格，販賣第3 級毒品愷他命85公克予庚○○，庚○○則
    當場交付4 萬3 千元予乙○○。
  (三)緣綽號「友友」之丁○○素有毒癮，前自96年農曆過年後，
    即多次向乙○○購買第3 級毒品愷他命供己施用（此部分犯
    行未據起訴），而丁○○為戒除毒癮，決心斷絕自己向乙○○取得毒品來源之管道，乃向警方報案檢舉乙○○上開販賣
    第3 級毒品愷他命供「文文」施用之犯罪情節，並在警方授
    意下，於96年8 月6 日，由丁○○電話聯絡乙○○所使用之
    門號0000000000號行動電話（未扣案），佯與乙○○聯絡買
    賣毒品MDMA、愷他命事宜，丁○○乃於電話中對乙○○佯稱
    ：「你那邊有沒有『K 』？有沒有『衣服』（按即指MDMA）
    ，有『衣服』的話順便帶過來，我跟朋友在蘇活汽車旅館31
    0 號房這邊開PARTY ，有的話，多帶一點過來」，乙○○即
    基於販賣第2 級毒品MDMA、第3 級毒品愷他命以牟利之犯意
    而應允之，並與丁○○約定同日於桃園縣桃園市○○○路○
    段80巷蘇活汽車旅館310 號房交付。乙○○旋以其所有門號
    0000000000號行動電話（未扣案）撥打予戊○○所有門號00
    00000000號行動電話，而戊○○亦明知MDMA、愷他命分別係
    毒品危害防制條例所列管之第2 級毒品、第3 級毒品，均不
    得非法販賣，竟與乙○○共同基於販賣第2 級毒品、第3級
    毒品以牟利之犯意聯絡，由戊○○依乙○○指示，將如附表
    一編號1 所示之第2 級毒品MDM甲○5顆（其成分、重量均詳附
    表一編號1） 、如附表二編號1 所示第3 級毒品愷他命26包
    （合計總毛重22.22 公克，起訴書誤載為30包，其成分、重
    量均詳附表二編號1） ，持往桃園縣桃園市○○○路○ 段80
    巷蘇活汽車旅館310 號房與丁○○交易。於同日晚間11時30
    分許，戊○○抵達前揭約定地點，甫自該房間1 樓車庫處進
    入2 樓房內，尚未將毒品交付丁○○之際，即因手持第2 級
    毒品MDM甲○ 包，遭埋伏警員己○○當場逮捕，並自其身上扣
    得如附表一編號1 所示之第2 級毒品MDM甲○5顆、如附表二編
    號1 所示之第3 級毒品愷他命26包（搜索扣押筆錄誤載30包
    ），及戊○○所有供渠等販賣毒品聯繫所用之行動電話門號
    0000000000號SIM 卡1 張（行動電話1 支則未扣案）而未遂
    （戊○○所涉販賣毒品犯行，由本院另案審理中）；而乙○○因獲悉戊○○已遭警查獲，乃改另以門號0000000000號行
    動電話對外聯繫使用。嗣警依戊○○當場所供，於96年8 月
    11日上午9 時45分許，持本院核發之搜索票，前往桃園縣桃
    園市○○○路○ 段7 號13樓之4 乙○○租屋處實施搜索，在
    客廳處扣得如附表一編號2 所示之第2 級毒品MDMA22顆（其
    成分、重量均詳附表一編號2） 、附表二編號2 所示其預備
    供販賣所用之第3 級毒品愷他命顆粒12包、愷他命粉末1 包
    （其成分、重量均詳附表二編號2） 、乙○○所有與本案無
    關如附表三編號1 至編號3 所示之物，復於同日上午10時15
    分許，在上址地下3 樓停車場處，於乙○○所使用之車牌號
    碼HL－8876號自用小客車內，扣得其所有與本案無關如附表
    三編號4 至編號7 所示之物。適因庚○○於乙○○遭警查獲
    後翌日，撥打乙○○所使用之門號0000000000號行動電話洽
    購愷他命，為查扣該支電話之警員己○○所接聽，乃佯與之
    相約毒品交易時間、地點，旋於同日（即96年8 月12日）晚
    間10時30分許，在桃園縣桃園市○○○街與經國路口處，庚○○到場之際，即行上前盤查，庚○○始供出向乙○○購毒
    一情，而循線查獲上情。
二、案經桃園縣政府警察局桃園分局報請臺灣桃園地方法院檢察
    署檢察官偵查起訴。
    理  由
壹、程序部分
一、按傳聞法則之重要理論依據，在於傳聞證據未經當事人之反
    對詰問予以核實，乃予排斥，惟若當事人已放棄對原供述人
    之反對詰問權，於法院審判時表明同意該等傳聞證據可作為
    證據，基於證據資料愈豐富，愈有助於真實發現之理念，並
    貫徹刑事訴訟法修法加重當事人進行主義之精神，確認當事
    人對於證據能力有處分權之制度，傳聞證據經當事人同意作
    為證據，法院認為適當者，亦得為證據。另當事人於調查證
    據時，對於傳聞證據表示「沒有意見」，而未於言詞辯論終
    結前聲明異議 (Without Objection)，應視為已有將該等傳
    聞證據採為證據之同意，此刑事訴訟法第159 條之5 定有明
    文。本案被告、辯護人於本院準備程序中已表示除對庚○○
    偵訊中所述外，對卷內其餘人證、物證、書證之證據能力無
    意見（見本院卷一第120 頁），本院審理時，被告對於被告
    以外之人於審判外陳述之證據能力並未表示意見，迄本院辯
    論終結前，被告亦未爭執本案證據之證據能力，依刑事訴訟
    法第159 條之5 第2 項之規定，應視為被告除所爭執之證人
    庚○○偵訊中所述外，對於其餘本案相關之傳聞證據，均已
    同意可作為證據，本院斟酌本案卷內之證據並非非法取得，
    亦無證明力明顯過低之情形，且經本院於審判期日依法進行
    證據之調查、辯論，被告於訴訟上之程序權，已受保障，前
    揭各該證據，均得採為證據。至證人即共犯戊○○於偵查中
    未經具結之陳述部分（見96年度偵字第19589 號偵查卷第30
    至35頁、96年度毒偵字第4257號偵查卷第25、26頁），因按
    證人、鑑定人依法應具結而未具結者，其證言或鑑定意見，
    不得作為證據，刑事訴訟法第158 條之3 定有明文，是被告
    以外之人於偵查中向檢察官所為之陳述，仍應依法具結，始
    有證據能力。而以本件共犯戊○○於偵查中所陳為被告送交
    所販售毒品之情節，作為認定被告犯罪事實之依據時，其乃
    居於證人之地位，亦即該證據方法為證人，必須踐行有關證
    人之證據調查程序，是依卷內戊○○於偵查中檢察官訊問時
    所述，其未經具結之部分，依刑事訴訟法第158 條之3 規定
    ，不得作為證據，先予敘明。
二、次按刑事訴訟法第159 條之1 所稱得為證據之被告以外之人
    於審判外向法官所為之陳述，及於偵查中向檢察官所為之陳
    述，立法者係以被告以外之人（含共同被告、共犯、被害人
    、證人等）因其陳述係在法官面前為之，故不問係其他刑事
    案件之準備程序、審判期日或民事事件或其他訴訟程序之陳
    述，均係在任意陳述之信用性已受確定保障之情況下所為，
    因此該等審判外向法官所為之陳述，應得作為證據；另以刑
    事訟法規定檢察官代表國家偵查犯罪、實施公訴，依法有訊
    問被告、證人、鑑定人之權，且實務運作時，偵查中檢察官
    向被告以外之人所取得之陳述，原則上均能遵守法律規定，
    不致違法取供，其可信性甚高，為兼顧理論與實務，而對被
    告以外之人於偵查中向檢察官所為之陳述，除顯有不可信之
    情況者外，得為證據。乃同法第159 條第1 項所謂得作為證
    據之「法律有規定者」之一，為有關證據能力之規定，係屬
    於證據容許性之範疇。而被告之反對詰問權，雖屬憲法第8
    條第1 項規定「非由法院依法定程序不得審問處罰」之正當
    法律程序所保障之基本人權及第16條所保障之基本訴訟權，
    不容任意剝奪。但詰問權係指訴訟上被告有在公判庭當面詰
    問證人，以求發現真實之權利，應認被告具有處分權，非不
    得由被告放棄對原供述人之反對詰問權。此與證據能力係指
    符合法律所規定之證據適格，而得成為證明犯罪事實存在與
    否之證據資格，性質上並非相同。被告得以詰問證人，以被
    告或其辯護人在場為前提。上開得為證據之被告以外之人於
    審判外向法官所為之陳述及於偵查中向檢察官所為之陳述，
    就本案被告而言，事實上均難期有於另案法官審判外或檢察
    官偵查中行使反對詰問權之機會。從而，於事實審法院審判
    實務中，案內遇有此類未能賦予被告行使詰問權之供述證據
    ，即應依刑事訴訟法第273 條第1 項第5 款、第8 款及第17
    1 條規定，於準備程序期日訊明、曉諭被告或其辯護人是否
    聲請傳喚該被告以外之人以踐行人證之調查程序，使被告或
    其辯護人針對該被告以外之人於審判外向法官及於偵查中向
    檢察官所為之陳述，有補足行使反對詰問權之機會。倘被告
    明示捨棄詰問者，應記明筆錄，以杜爭議。「除有類如刑事
    訴訟法第159 條之3 所列各款之情形以外」，均應傳喚該被
    告以外之陳述人到庭依法具結，給予被告或其辯護人詰問，
    或依同法第163 條第1 項、第167 條之7 規定為詢問之機會
    。此即刑事訴訟法第196 條明定「證人已由法官合法訊問，
    且於訊問時予當事人詰問之機會，且陳述明確別無訊問必要
    者，不得再行傳喚」，以與傳聞法則之理論相符，並與第15
    9 條之1 規定相呼應。故上開尚未經被告行使詰問權之被告
    以外之人於審判外向法官所為之陳述及於偵查中向檢察官所
    為之陳述，應屬未經完足調查之證據，非謂無證據能力，不
    容許作為證據。否則，如被告以外之人於本案審判中所為之
    陳述，與其先前在另案法官審判外或檢察官偵查中所為之陳
    述不符時，既謂後者無證據能力，依同法第155 條第2 項規
    定，即應悉數摒除不用，僅能採取其於本案審判中之陳述作
    為判斷之依據，按之現行刑事訴訟法關於傳聞證據排除例外
    之規定，殊難謂為的論，最高法院95年度台上字第6675號判
    決意旨及司法院大法官釋字第582 號解釋文及理由意旨可資
    參照。查證人庚○○於偵查中關於其向被告購毒等節之陳述
    ，乃係經具結後向檢察官所為之證述，具有證據能力，業如
    前述；另本院為保障被告之對質詰問權利，並依檢察官、辯
    護人之聲請，傳喚證人庚○○於審判期日到庭，惟經本院依
    法多次傳喚、拘提，均無法傳拘到庭，有卷附送達證書及司
    法警察拘提結果報告書在卷可稽（見本院卷一第209 、210
    、256 至259 、323 、335 頁，本院卷二第37至39、45至47
    、52、53頁），足見證人庚○○確係所在不明而無法傳喚，
    有刑事訴訟法第159 條之3 第3 款所定之情形，揆諸首開說
    明，證人庚○○於偵查中具結所述，於本件自具有證據能力
    ，且經完足調查，得作為證據。
貳、實體部分
一、就犯罪事實一(二)部分：
    上開犯罪事實，業據被告乙○○於本院準備程序、審理時坦
    承不諱（見本院卷一第119 至120 頁、本院卷一第241 頁）
    ；其於準備程序中供承：伊有賣愷他命給庚○○，時間約在
    96年7 月底左右，該次伊賣85公克的愷他命給庚○○，但伊
    口頭上告訴庚○○愷他命的重量是100 公克，實際上只有85
    公克，伊是以4 萬3 千元的價格賣上開愷他命給庚○○的，
    交付地點是在桃園縣桃園市○○○街與經國路口，庚○○有
    當場交付4 萬3 千元給伊等語（見本院卷一第120 頁）；於
    本院審理時供承：伊承認有於96年8 月初某日，在桃園縣桃
    園市○○路與天祥五街口，以4 萬3 千元的價格，賣愷他命
    85公克給庚○○，但那時伊口頭上告訴庚○○愷他命的重量
    是100 公克，實際上伊只有賣85公克愷他命給戊○○，這次
    伊買進愷他命100 公克的價錢是3 萬5 千元，伊有施用其中
    15公克後，再當作是100 公克的數量賣給庚○○共4 萬3 千
    元等語（見本院卷一第222 、241 頁，本院卷第11頁）；核
    與證人庚○○於96年8 月13日偵查中檢察官訊問時具結證述
    ：伊有在上星期以4 萬3 千元在住處附近經國路上向「阿順
    」購買愷他命，伊是經由以前朋友介紹，才知道「阿順」在
    賣愷他命，「阿順」就是警察給伊指認照片上所示（即乙○○）之人，伊確信百分之百指認正確，「阿順」後來有改聯
    絡電話為0000000000號等語（見96年度偵字第18871 號偵查
    卷第87頁）；於96年9 月10日檢察官訊問時具結證稱：伊有
    向「阿順」買過幾次毒品，96年8 月12日伊被警察查獲的前
    一週，還有向他買過，該次伊以4 萬3 千元向他買100 公克
    的愷他命，是在桃園市○○○街與經國路口交貨，「阿順」
    就是照片（係乙○○之照片）、當庭播放之偵訊光碟內（亦
    係乙○○）之男子，伊是向他買毒品的沒錯等節相符（見96
    年度偵字第18871 號偵查卷第111 至113 頁）；復有證人即
    查獲員警己○○於本院審理時具結證述查獲本案情節（見本
    院卷一第229 至230 頁）可資佐證，足認被告前揭具任意性
    之自白核與事實相符，而屬可信。而查愷他命物稀價昂，不
    得擅自販賣，政府懸為禁令嚴加取締，亦屬依一般生活經驗
    即能體察之常識，被告案發時已為25歲之成年人，自承高中
    畢業教育程度，有相當之事理判斷能力，對此自難諉稱不知
    ，苟無利可圖，衡情被告應無甘冒被取締判處重罪之危險而
    從事第3 級毒品愷他命買賣之理，況被告於本院審理時自承
    向綽號「傑哥」之成年男子以3 萬5 千元購買100 公克之愷
    他命後，即自內取出15公克供己施用一情（見本院卷一第24
    1 頁），而被告以較高之4 萬3 千元價格販賣較少之85公克
    數量愷他命予庚○○，則被告所取得之價格較其出售之價格
    低廉，已有從中賺取買賣差價牟利甚明。綜上所述，被告此
    部分販賣第3 級毒品之犯行，事證明確，洵堪認定，應依法
    論科。
二、犯罪事實一(三)部分：
    訊據被告乙○○固坦承於上開時、地，接獲綽號「文文」之
    女子來電洽購MDMA、愷他命，旋以上開門號指示戊○○將扣
    案之MDM甲○5顆、愷他命26包攜往交易，而伊所販售愷他命每
    包價格600 元、MDMA每顆價格400 元，伊都是固定以每包愷
    他命600 元賣給「文文」等節（見本院卷一第119 頁至第23
    2 頁，本院卷二第20、21、23、60頁），惟矢口否認有何販
    賣第2 級毒品未遂、販賣第3 級毒品未遂犯行，辯稱：當時
    「文文」在電話中並未講清楚到底要買什麼，只是叫伊2 種
    毒品都帶，而伊原本就放一些MDMA、愷他命在戊○○那邊，
    因為戊○○有在幫伊送毒品給買方云云（見本院卷一第122
    頁，卷二第21頁）；其辯護人辯稱：被告於電話中並無與丁○○達成毒品交易之合意，且戊○○在交付毒品之前，就被
    警察查獲，丁○○前也從未向被告買過MDMA，被告應無構成
    販賣第2 級毒品犯罪云云（見本院卷一第193 頁，卷二第73
    頁），經查：
  (一)綽號「友友」之丁○○於上開時間撥打電話向被告洽購MDMA
    、愷他命，並約定交易之時間、地點後，被告即電話指示戊○○將MDM甲○5顆、愷他命26包持往交易等節，為被告所是認
    （見本院卷一第119 頁第232 頁，本院卷二第11、20、21頁
    ），核與證人丁○○於警詢陳述：「阿順」就是販售愷他命
    給文文的藥頭，當天伊就配合警方以「文文」名義撥打電話
    門號0000000000號、0000000000號行動電話給「阿順」說想
    要買愷他命，就約定當天晚上在蘇活汽車旅館310 號房交貨
    ，後來就是戊○○帶愷他命及MDMA來，但還尚未及交貨，就
    被埋伏警察查獲等語（見96年度毒偵字第4257號偵查卷第13
    至15頁、96年度偵字第19589 號偵查卷第13至15頁）；於本
    院審理時經交互詰問具結證述：其實伊就是「文文」本人，
    伊從96年農曆年過後就開始向被告買愷他命，伊都是撥打門
    號0000000000號、門號0000000000號行動電話向被告買，每
    包愷他命是600 元，後來就是伊主動到警局檢舉被告，伊也
    配合警方，在96年8 月6 日晚上打電話給被告說要買毒品，
    當時警察就在伊身旁，伊在電話中對被告說「你那邊有沒有
    『K 』？有沒有『衣服』，有『衣服』的話順便帶過來，我
    跟朋友在蘇活汽車旅館310 號房這邊開PARTY ，有的話，多
    帶一點過來」，「衣服」就是指搖頭丸（即MDMA），伊之前
    向被告買過愷他命，伊知道愷他命的價錢，但伊沒有買過搖
    頭丸，伊不知道搖頭丸的價錢，伊只是叫被告帶多一點過來
    ，後來戊○○送毒品來，他一進入房間就被警察逮捕等語（
    見本院卷二第16至20頁）；證人己○○於本院審理時具結證
    述：當時係因丁○○報案檢舉藥頭「阿順」（即被告），並
    提供其行動電話門號，伊請丁○○撥打電話給對方，當時伊
    就在旁邊聽，因為丁○○之前只有買愷他命，但伊以緝毒經
    驗判斷，賣愷他命的人通常也有在賣搖頭丸，伊就請丁○○
    以很自然的方式說在開轟趴，要另外向被告買搖頭丸，丁○○就在電話中對被告說她要買「衣服、褲子」，說因為要開
    轟趴，人很多，要對方帶多一點的量，再算錢給他，後來伊
    和丁○○到蘇活汽車旅館310 號房等對方，由伊同事在該旅
    館出入口的櫃檯處埋伏，伊則在蘇活汽車旅館310 號房間1
    樓到2 樓的樓梯間空間處埋伏，不到15分鐘左右，戊○○送
    毒品到場，他一進入房間，伊就看見他手上拿有MDM甲○ 包，
    便表明警察身分逮捕他，後來在他口袋內起獲愷他命26包、
    MDM甲○5顆，戊○○即當場承認是「順哥」（即被告）叫他送
    毒品來，並當場承認毒品要怎麼賣、MDM甲○ 顆要賣400 元、
    愷他命1 包要賣1,000 元等情，伊會照「順哥」意思賣，而
    當時戊○○身上的行動電話門號0000000000號一直有另2 支
    即0000000000號、0000000000號這2 支門號輪流撥打進來，
    戊○○當場說這就是順哥打的等節相符（見本院卷一第223
    至227 頁）；及證人戊○○於96年8 月7 日第1 次警詢時陳
    述：是因為「阿順」叫伊將MDM甲○5顆、愷他命26包送至該處
    給1 名向「阿順」購買毒品的女子，伊才去蘇活汽車旅館31
    0 號房，但伊剛進入旅館房內要交貨，就被警察逮捕，這些
    MDMA、愷他命都是「阿順」交給伊的，伊只是負責送貨，伊
    會看收貨的女子買的數量再收取金錢，愷他命1 包的售價是
    1,000 元、MDMA每顆售價是400 元，而「阿順」每日會給伊
    2,000 元的報酬，伊都是以伊門號0000000000號行動電話與
    「阿順」所使用門號0000000000號、0000000000號行動電話
    聯繫，「阿順」會在向購毒者確認毒品交易後，以門號0000
    000000號、0000000000號行動電話撥打給伊門號0000000000
    號行動電話，叫伊至指定的地點取貨，再將毒品送至他指定
    地點等語（見96年度毒偵字第4257號偵查卷第8 至11頁、96
    年度偵字第19589 號偵查卷第8 至11頁）；於同日第2 次警
    詢時再陳稱：是「阿順」叫伊將MDM甲○5顆、愷他命26包送到
    蘇活汽車旅館310 號房，伊才進入房間準備交貨就被警察查
    獲了，伊替「阿順」送毒品可以獲得每日2,000 元的報酬，
    伊是與「阿順」所有門號0000000000號、門號0000000000號
    行動電話聯繫，「阿順」會在確認有人購買毒品後，就撥打
    門號0000000000號行動電話給伊，指示伊到指定的地點取貨
    （毒品），再送至他指定地點送貨等共犯情節（見96年度偵
    字第18871 號偵查卷第23至25頁）相符；並有被告所使用行
    動電話門號0000000000號雙向通聯紀錄（見本院卷一第178
    、179 頁）、渠使用行動電話門號0000000000號、戊○○所
    使用之行動電話門號0000000000號雙向通聯紀錄所載於96年
    8 月6 日案發當天聯繫情節（見本院卷一第46至49、83至86
    頁）、桃園縣政府警察局桃園分局96年8 月6 日搜索扣押筆
    錄及扣押物品目錄表、扣案物照片2 幀在卷可稽（見96年度
    毒偵字第4257號偵查卷第16至20 頁 ，96年度偵字第19589
    號偵查卷第17頁至20頁），及為警於上開時、地在戊○○身
    上所查扣之不明成分藥丸15顆、不明成分白色細晶體26包、
    行動門號0000000000號SIM 卡1 張（惟行動電話未扣案）可
    證；而上開不明成分藥丸15顆、不明成分白色細晶體26包，
    經送鑑定結果，不明成分藥丸15顆均檢出第2 級毒品MDMA成
    分（其成分、重量均詳附表一編號1） ，而不明成分白色細
    晶體26包，則均檢出第3 級毒品愷他命成分（其成分、重量
    均詳附表二編號1） 一情，亦有憲兵司令部刑事鑑識中心96
    年10月2 日安鑑字第0960001542號鑑定書、內政部警政署警
    察局96年10月25日刑鑑字第0960150649號鑑定書各1 紙（見
    96年度偵字第19589 號偵查卷第52、53頁，本院卷一第103
    、216 頁）在卷可稽，是此部分之事實，首堪認定。
  (二)而警據共犯戊○○所供，循線於被告上址租屋處扣得如附表
    一編號2 所示之不明成分藥丸22顆、如附表二編號2 所示之
    不明成分顆粒12包、不明成分粉末1 包等物而查獲被告之情
    節，亦有桃園縣政府警察局桃園分局96年8 月11日搜索扣押
    筆錄及扣押物品目錄表2 份、本院96年度聲搜字第735 號搜
    索票、查獲現場照片17幀（見96年度偵字第18871 號偵查卷
    第44至52頁）、被告所使用之行動電話簡訊翻拍照片59幀（
    見96年度偵字第18871 號偵查卷第56至60頁）等在卷可稽；
    再該扣案之不明成分藥丸22顆、不明成分顆粒12包、不明成
    分粉末1 包等物，經送鑑定結果，如附表一編號2 所示之不
    明成分藥丸22顆，均檢出第2 級毒品MDMA成分一情（其成分
    、重量均詳如附表一編號2） ；不明成分顆粒12包、不明成
    分粉末1 包，則均檢出第3 級毒品愷他命成分一情（其成分
    、重量均詳附表二編號2） ，亦有憲兵司令部刑事鑑識中心
    96年10月1 日安鑑字第0960001532號鑑定書1 紙附卷可按（
    見96年度偵字第18871號偵查卷第117 頁），而亦堪認定。
  (三)被告及辯護人雖以前詞置辯，惟查，丁○○於案發當時，已
    明確向被告表明欲洽購MDMA、愷他命等節，業經證人丁○○
    於本院審理時具結證述渠在電話中確有對被告表示欲購買MD
    MA、愷他命等節屬實，核與在場證人己○○於本院審理時具
    結證述伊當時確有請丁○○以開轟趴為由，向被告購買MDMA
    、愷他命等節相符，均詳前述，皆已明確證稱丁○○確有在
    電話中向被告表明洽購MDMA、愷他命之情節；與證人戊○○
    於警詢中所陳是因被告之指示始將MDM甲○5顆、愷他命26包送
    貨至蘇活汽車旅館310 號房等節亦互核相符；再就戊○○為
    警在身上同時扣得MDM甲○5顆、愷他命26包一情以觀，被告若
    非有販賣MDMA、愷他命之意，豈會僅因丁○○一通電話，就
    指示戊○○送貨MDMA、愷他命至該處？又被告若僅有販賣愷
    他命之意，而與丁○○並無買賣MDMA之合意，衡情渠僅需備
    妥愷他命即可，豈有指示戊○○將其所辯與交易毫無關連之
    MDMA亦併同送至該處之理？足徵被告確有販售第2 級毒品MD
    MA、第3 級毒品愷他命之犯意無疑。況以丁○○先前因有與
    被告為愷他命毒品交易之經驗，知悉被告販售愷他命之價格
    ，雖丁○○不知被告販售MDMA之價格，惟就丁○○向被告洽
    購MDMA、愷他命當時，已表明因為開轟趴、會算錢給被告、
    要被告多帶一點等節觀之，堪認丁○○之意思，就MDMA已有
    買受並按價付款之相當表示，而被告亦有默示應允，已達合
    意，否則，被告豈會聞之即指示戊○○送貨MDMA至該處？而
    按販賣毒品犯行，以販賣者向他人洽商、兜售毒品，或與購
    買者就買賣毒品之標的物及價格意思表示一致時，即屬已經
    著手於販賣毒品之行為。故買賣雙方若已就購買毒品之內容
    意思表示一致，縱尚未交付毒品及價金即被警方查獲而未完
    成，該次買賣應屬已經著手實行而未遂，而應成立販賣毒品
    未遂罪，最高法院97年度台上字第1724號、96年度台上字第
    2950號著有判決可資參照，查被告於上開時間在電話中與丁○○已就毒品MDMA、愷他命及價金達成交易之合意，且被告
    與丁○○達成上開合意並約定交易地點後，隨即備妥毒品MD
    MA、愷他命，指示戊○○於當日晚間11時30分許，攜往約定
    地點販售給丁○○，業如前述，足見被告原即有販毒之故意
    ，且指示共犯戊○○依約攜帶毒品前往交付，被告已著手實
    施販毒之行為，至為明確，被告及辯護人上開所辯，顯屬卸
    責之詞，並不可採。
  (四)所謂陷害教唆，係指行為人原不具犯罪之故意，純因司法警
    察之設計教唆，始萌生犯意，進而實施犯罪構成要件之行為
    者而言，因其手段顯然違反憲法對於基本人權之保障，且已
    逾越偵查犯罪之必要程度，對於公共利益之維護並無意義，
    故否定其因此取得之證據資料有證據能力。至警方對於原已
    具有犯罪故意並已實施犯罪行為之人，以所謂釣魚之偵查技
    巧蒐證，既無礙於行為人基本人權之保障，對於犯罪偵防及
    社會秩序之維護，復有正面之效果，倘其取得證據資料並未
    違背法定程序，自應認其有證據能力，最高法院95年臺上字
    第4034號著有判決要旨可資參照；司法警察機關對於偵辦販
    毒等重大危害社會治安、且又屬難以偵查之案件，常使用誘
    捕方式辦案；此等辦案方式在不違反人身自由之不可受侵犯
    之憲法基本人權之保障下，非不得以為之，所蒐集而來之證
    據資料，亦非不得顯現於公判庭，採為法院論罪科刑之依據
    。惟此種誘捕方式之辦案可區分為兩種，一為創造犯意型誘
    捕，一為提供機會型誘捕。前者，又稱為陷害教唆，係指行
    為人原無犯罪意思，因受他人（如便衣警察）之引誘，始生
    犯意，進而著手實行犯罪構成要件行為而言，此種情形所取
    得之證據，因違反正當法定程序，且逾越偵查犯罪之必要程
    度，其因此所取得之證據資料，應無證據能力。後者，又稱
    為機會教唆，係指行為人原本即有犯罪之意思，其從事犯罪
    構成要件行為之犯意，並非他人所創造，司法警察僅係利用
    機會加以誘捕，此種情形之犯罪行為人本具有販賣毒品之犯
    意，初非警察人員所造意，司法警察僅係運用設計引誘之技
    巧，使其暴露犯罪事證而加以逮捕偵辦，並未違反憲法對於
    基本人權之保障，且於公共利益之維護有其必要性，故依此
    所得之證據，則有證據能力，自得採為法院論罪科刑之依據
    ，亦有最高法院95年臺上字第4538號判決意旨可參。是以，
    對於原已犯罪或具有犯罪故意之人，以設計引誘之方式，使
    其暴露犯罪事證，而加以逮捕或偵辦之「釣魚」偵查，純屬
    偵查犯罪技巧之範疇，並未違反憲法對於基本人權之保障，
    且於公共利益之維護有其必要性存在，故依「釣魚」方式所
    蒐集之證據資料，非無證據能力，查本案係因丁○○多次向
    被告購毒，嗣報警檢舉後，經警示意丁○○佯向被告購毒，
    於與被告電話聯繫，並約定毒品交易之種類為MDMA、愷他命
    、交付地點後，被告隨即備妥毒品指示共犯戊○○前往約定
    地點販售給丁○○，迨戊○○欲交付毒品之際為警查獲，已
    如前述，則丁○○與被告洽談購買毒品，並無施以引誘致其
    始生犯意等不當手段，而僅係彰顯暴露被告犯行，自屬合法
    之「誘捕偵查」，而非「陷害教唆」。又行為人如原即有販
    賣毒品營利之犯意，雖因經警設計誘捕，致實際上不能完成
    毒品交易，然因其原即具有販賣毒品之意思，客觀上又已著
    手於販賣行為，仍應論以販賣毒品未遂罪。本件警方雖係以
    釣魚之犯罪偵查技巧方式查獲被告販賣上開毒品之事實，惟
    被告於上開時間在電話中與丁○○約定交易毒品種類、地點
    後，隨即備妥毒品MDMA、愷他命，指示戊○○於當日晚間11
    時30分許，攜往約定地點販售給丁○○，足見被告原即有販
    毒之故意，且指示共犯戊○○依約攜帶毒品前往交付，被告
    已著手實施販毒之行為；然因丁○○原無買受毒品之意思，
    其虛與被告買賣毒品，意在配合警察辦案，以求人贓俱獲，
    故形式上其就毒品交易之意思表示，雖已經一致，被告並已
    推由共犯攜毒前往交付，但因警察埋伏在側，伺機逮捕，事
    實上其彼此間並不能真正完成買賣毒品之行為，因此，被告
    該次犯行應僅屬販賣毒品未遂。
  (五)綜上所述，被告及其辯護人所辯，核屬被告犯後卸責之詞，
    均不可採，被告此部分犯行事證明確，已堪認定，應依法論
    科。
三、就犯罪事實一(一)部分
    訊據被告固坦承與庚○○曾有愷他命毒品交易等情，惟矢口
    否認有何轉讓第3 級毒品愷他命犯行，辯稱：伊沒有賣這4
    次云云（見本院卷二第11頁）；其辯護人辯稱：證人庚○○
    指述之情節，並未具體敘明其時間、地點、數量、價格，復
    無其他證據可資佐證，不足認定被告確有此部分犯行云云（
    見本院卷一第193 頁）。然此部分事實，業據證人庚○○於
    偵查中檢察官訊問時具結證稱：除了以4 萬3 千元交易愷他
    命那次之外，伊還有和乙○○交易過另外4 次，時間是從96
    年6 月底開始，都是買愷他命，地點都是在伊住處附近等語
    明確（見96年度偵字第18871 號偵查卷第87、88頁），而查
    證人庚○○以4 萬3 千元向被告購毒一情，已為被告坦承不
    諱在卷，業如前述，且證人庚○○係於同日偵訊中證述該次
    4 萬3 千元交易時，併為證述之前尚有4 次與被告交易毒品
    一情，其與被告亦素無仇恨怨隙，並經具結，實無就該次4
    萬3 千元交易一情為真實陳述，但就上開4 次毒品交易等情
    則甘冒偽證刑責風險而虛偽陳述以構陷被告之理，而其所述
    內容，關於交易次數、時間、取得物品為何、地點何在，均
    屬具體明確，並無含糊不明之處，其上開所證已具相當可信
    性；況毒品乃屬價昂之物，如證人庚○○未曾與被告有過第
    3 級毒品愷他命交易而有相當之往來及信賴，衡情又豈有1
    次以4 萬5 千元之代價向被告購買100 公克（就證人庚○○
    之認知而言）之大量第3 級毒品愷他命之理；稽上各情以觀
    ，堪認被告上開4 次與庚○○交易第3 級毒品愷他命等情，
    應屬真實。惟因證人庚○○於偵查中檢察官訊問時並未能證
    稱當時所交易之毒品數量及其價額，而證人庚○○復經傳拘
    未著，本院無從查明被告是否均有賺取利益，卷內亦其他無
    證據足以證明被告有何賺取價差之舉，無法排除被告以原價
    或低於成本價額轉讓之合理懷疑，是依罪證有疑利歸被告之
    原則，此部分尚難遽為不利被告之認定，應認被告上開4 次
    交易尚未有販賣毒品以牟利之情形，而僅有轉讓第3 級毒品
    愷他命之犯行。綜上所述，被告所辯，核屬犯後卸責之詞，
    要不可採，其此部分犯行，事證明確，亦堪認定，應依法論
    科。
四、查甲基安非他命屬毒品危害防制條例第2 條第2 項所列之第
    2 級毒品，不得非法販賣；愷他命則係業經公告列為毒品危
    害防制條例第2 條第2 項第3 款所列之第3 級毒品，禁止非
    法製造、運輸、販賣及轉讓。是核被告乙○○就事實欄一(一)
    部分所為4 次犯行，均係犯毒品危害防制條例第8 條第3項
    之轉讓第3 級毒品罪；就事實欄一(二)部分所為，係犯毒品危
    害防制條例第4 條第3 項之販賣第3 級毒品罪；就事實欄一
    (三)部分所為，係犯毒品危害防制條例第4 條第6 項、第2項
    之販賣第2 級毒品未遂罪、同條例第4 條第6 項、第3 項之
    販賣第3 級毒品未遂罪；被告持有第2 級毒品之低度行為為
    販賣之高度行為所吸收，不另論罪。被告就事實欄一(三)部分
    ，與戊○○間有犯意聯絡及行為分擔，為共同正犯。而按偵
    查犯罪之官員對於有犯罪故意之毒販，以釣魚方式，誘捕之
    ，因毒販原具有犯罪之故意，因警方設計而未能達成預期之
    犯罪結果，仍應令其負未遂之責，最高法院93年度臺上字第
    5894號判決、93年度臺上字第1704號及95年度臺上字第7238
    號著有判決可資參照，查被告就事實欄一(三)所為，係證人丁○○向警方報案檢舉被告販賣第3 級毒品愷他命之犯罪情節
    ，在警方授意下始佯裝買主，聯絡被告。衡以被告與丁○○
    在電話中約定交易時間、地點後，立即應允，由共犯戊○○
    依約攜帶毒品前來交付，即已著手實施販賣毒品之行為。雖
    因證人丁○○原無購買之真意，且意在協助警察辦案，以致
    被告不能真正完成販賣毒品行為，屬未遂犯，爰依刑法第25
    條第2 項之規定減輕其刑。又被告此部分所犯之販賣第2 級
    毒品未遂罪、販賣第3 級毒品未遂罪，係一行為同時販賣第
    2 級毒品MDMA、第3 級毒品愷他命，為想像競合犯，應依刑
    法第55條規定從一重論以販賣第2 級毒品未遂罪。復按轉讓
    第3 級毒品數量達淨重20公克以上者，加重其刑至二分之一
    ，毒品危害防制條例第8 條第6 項及轉讓持有毒品加重其刑
    之數量標準第2 條第1 項第3 款固定有明文，惟查本件事實
    欄一(一)部分，因證人庚○○於偵訊中並未能證述當時取得之
    毒品數量，本院復傳拘證人庚○○未著，無從查明該4次 轉
    讓之愷他命數量是否均已達淨重20公克以上，卷內亦無其他
    證據足以證明此情，此部分事實即有不明，是依罪證有疑利
    歸被告之原則，應認該4 次轉讓之毒品數量均未達淨重20公
    克，爰不依上開規定加重其刑。另公訴意旨認被告就事實欄
    一(一)所為，係犯毒品危害防制條例第4 條第3 項之販賣第3
    級毒品愷他命罪云云，惟按認定不利於被告之事實，須依積
    極證據，苟積極證據不足為不利於被告事實之認定時，即應
    為有利於被告之認定，更不必有何有利之證據；又事實之認
    定，應憑證據，如未能發現相當證據，或證據不足以證明，
    自不能以推測或擬制之方法，以為裁判基礎；被告否認犯罪
    事實所持之辯解，縱屬不能成立，仍非有積極證據足以證明
    其犯罪行為，不能遽為有罪之認定。而刑事訴訟法上所謂認
    定犯罪事實之積極證據，係指適合於被告犯罪事實之認定之
    積極證據而言，雖不以直接證據為限，間接證據亦包括在內
    ；然而無論直接或間接證據，其為訴訟上之證明，須於通常
    一般之人均不致有所懷疑，而得確信其為真實之程度者，始
    得據為有罪之認定，倘其證明尚未達到此一程度，而有合理
    之懷疑存在時，致使無從形成有罪之確信，根據「罪證有疑
    ，利於被告」之證據法則，即不得遽為不利被告之認定，最
    高法院30年上字第816 號、29年上字第3105號、30年上字第
    1831號、40年臺上字第86號及76年臺上字第4986號分別著有
    判例可資參照，查被告就事實欄一(一)部分所為，因證人庚○○於偵查中檢察官訊問時並未能證稱當時所購得之毒品數量
    及其價額，而證人庚○○復經傳拘未著，本院無從查明被告
    有否賺取利益，卷內亦其他無證據足以證明被告有何賺取價
    差之舉，無法排除被告以原價或低於成本價額轉讓之合理懷
    疑，公訴意旨所指被告販賣毒品犯行云云，要屬不能證明，
    尚難遽認被告此部分係犯販賣第3 級毒品罪，是揆諸上揭判
    例要旨，依罪證有疑利歸被告之原則，應認被告此部分係犯
    轉讓第3 級毒品罪，公訴意旨認其涉犯販賣第3 級毒品罪嫌
    ，稍嫌速斷，惟其起訴之基本事實同一，爰依法變更起訴法
    條。被告就所犯上開各罪間，其犯意各別，行為互殊，應予
    分論併罰。至被告及辯護人雖辯稱本件有毒品危害防制條例
    第17條減刑規定之適用云云，惟供出毒品來源，因而破獲者
    ，依毒品危害防制條例第17條規定，固得減輕其刑，然必須
    供出毒品來源，並因而破獲者，始有該項規定之適用，最高
    法院95年度臺上字第545 號著有判決可資參照，而查被告為
    警查獲後，固旋於當日向檢察官供出毒品來源即綽號「傑哥
    」、綽號「小易」之羅姓男子等人及聯絡方式（見96年度偵
    字第18871 號偵查卷第74頁），惟嗣經檢察官發交桃園縣政
    府警察局桃園分局偵查佐己○○警員續行追查，並未查獲一
    節，有臺灣桃園地方法院檢察署檢察官96年8 月30日丙○玲
    生96偵1887號字第58332 號指揮書1 紙（見96年度偵字第18
    871 號偵查卷第94頁）在卷可稽，復經證人己○○於本院審
    理時具結證述：因有其他線在監聽，伊等無法再辦，伊有陳
    報檢察官是否要提訊被告來指認「傑哥」，但檢察官表示因
    有其他線在偵辦「傑哥」，不要再辦，伊就沒有再辦等語在
    卷可稽（見本院卷一第231 頁），而本院於審理中，依職權
    向承辦檢察官查詢上開綽號「傑哥」男子、綽號「小易」之
    羅姓男子是否業已破獲，經檢察官函覆以：並未破獲該毒品
    來源者等節，亦有臺灣桃園地方法院檢察署96年10月31日丙○玲生96偵18871 字第75757 號函（見本院卷一第131 頁）
    、本院96年11月2 日辦理刑事案件公務電話紀錄查詢表（見
    本院卷一第132 頁）各1 紙附卷可按，足認被告雖曾供其毒
    品來源，然並未經偵查機關所破獲，難認與毒品危害防制條
    例第17條所定「因而破獲毒品來源」之要件相符，自無該條
    減輕其刑規定之適用，爰不依上開規定減輕其刑。爰審酌被
    告明知MDMA、愷他命分經公告列為第2 級、第3 級毒品，對
    人體有莫大之戕害，仍轉讓第3 級毒品、販賣第2 、3 級毒
    品，不啻誘使購毒者犯罪，因此衍生犯罪、流毒甚深，危害
    社會治安、國民生活健康嚴重，惟其於本院坦承犯行，並於
    偵查中供出毒品來源，於本院審理時嘗努力提供更多有利檢
    察官查緝其毒品來源者之年籍、電話等線索資料（見本院卷
    一第195 至197 、205 頁，本院卷一第241 號、第233 至24
    3 頁、卷二第24、64頁），足認其犯後甚具悔意之態度，以
    及其犯罪手段、轉讓、販賣與查獲之毒品數量、次數及其犯
    罪之動機、目的、生活狀況與智識程度，暨其並無犯罪前科
    紀錄，有臺灣高等法院被告前案紀錄表1 紙在卷可稽，素行
    尚佳等一切情狀，分別量處如主文所示之刑，並定其應執行
    之刑，以示懲儆。
五、扣案如附表一所示之物，經送驗結果，均含第2 級毒品MDMA
    成分，有前揭鑑定書在卷可稽，既係本件查獲之第2 級毒品
    ，不問屬於何人所有，均應依毒品危害防制條例第18條第1
    項前段規定均沒收銷燬之；查毒品危害防制條例第19條第1
    項所定「供犯罪所用或因犯罪所得之物」，係指犯第4 條至
    第9 條、第12條、第13條或第14條第1 項、第2 項之罪所用
    或所得之物，不包括毒品本身在內，是尚不得援用此項規定
    為第3 、4 級毒品之沒收依據。再同條例對於查獲之製造、
    運輸、販賣、意圖販賣而持有、以非法方法使人施用、引誘
    他人施用及轉讓第3 、4 級毒品之沒收，並無特別規定，如
    其行為已構成犯罪，則該毒品即屬不受法律保護之違禁物，
    應回歸刑法之適用，依刑法第38條第1 項第1 款之規定沒收
    之，始為適法，最高法院96年度臺上字第728 號著有判決可
    參，故是否屬應沒收之違禁物，應以其行為是否已構成犯罪
    而定。查扣案如附表二所示之第3 級毒品愷他命，均含有第
    3 級毒品愷他命成分，有上開鑑定書附卷可參，係被告供販
    賣第3 級毒品犯罪之毒品，亦據被告供承在卷（見本院卷二
    第69頁），揆諸前揭判決意旨，自係違禁物，應依刑法第38
    條第1 項第1 款規定，在被告所犯販賣第3 級毒品罪項下宣
    告沒收之。至於鑑驗中所費失之毒品，既已滅失，爰不再諭
    知沒收。上開愷他命外包裝袋，有防止毒品愷他命裸露、逸
    出及潮濕之功用，並為便於分裝、攜帶毒品所用之物，而外
    包裝袋可與愷他命毒品分離，並經鑑定機關就之與本件扣案
    之愷他命分別鑑定量重，有前引鑑定書可憑，足證與扣案之
    愷他命並無不可析離之關係，雖其非違禁物，惟既係被告所
    有供上開犯罪所用之物，爰依刑法第38條第1 項第2 款規定
    沒收之。扣案之門號0000000000號行動電話SIM 卡1 張及未
    扣案用以插入上開SIM 卡使用之行動電話1 具，共犯戊○○
    自承為其所有（見96年度毒偵字第4257號偵查卷第10頁），
    及未扣案內插門號0000000000號、0000000000號SIM 卡之行
    動電話2 支，係被告所有之物，且為供被告與共犯戊○○聯
    繫本件如事實一(三)所載販賣毒品犯罪所用之物，而按行動電
    話服務須以晶片卡（即SIM 卡）為使用介面，因此電信公司
    於出租行動電話門號予消費者使用時，即同時附帶提供晶片
    卡給消費者作為門號使用之介面，故電信公司接受消費者申
    辦門號並將該門號開通上線時，該晶片卡之所有權是否移轉
    於消費者，抑或仍保留於電信公司，端視其簽訂之服務契約
    內容如何約定，最高法院97年度台上字第1152號著有判決可
    資參照，查門號0000000000號行動電話，係遠傳電信股份有
    限公司所出租之門號（見本院卷一第19頁），門號00000000
    00號行動電話，係中華電信股份有限公司所出租之門號（見
    本院卷一第53頁），行動電話0000000000號行動電話，係和
    信電訊股份有限公司所出租之門號（見本院卷一第53頁），
    而上開電信公司於出租行動電話門號予消費者使用時，即同
    時附帶提供晶片卡給消費者作為門號使用之介面，由消費者
    自行管理使用，於消費者申辦門號完成時，上開公司即將SI
    M 卡之所有權移轉予消費者一節，有遠傳電信股份有限公司
    97年4 月10日遠傳（企營）第00000000000 號、和信電訊股
    份有限公司97年3 月12日和信（企營）字第09720300457 號
    、中華電信股份有限公司客戶服務處第一客服中心、第一作
    業中心（行動）97年3 月6 日信客一（一）警（97）字第07
    3 號查詢電信使用者資料函復單等各1 紙函覆甚明在卷，足
    認上開行動電話門號SIM 卡，應分別係共犯戊○○、被告所
    有之物且係供本件如事實一(三)所示販賣毒品犯罪所用之物，
    暨未扣案內插上開行動電話門號0000000000號SIM 卡使用之
    行動電話1 具，及未扣案內插上開行動電話門號0000000000
    號SIM 卡、0000000000號SIM 卡之行動電話各1 具，雖未扣
    案，然無證據證明業已滅失，是上開未扣案之行動電話暨扣
    案及未扣案之SIM 卡均應依毒品危害防制條例第19條第1 項
    之規定宣告沒收，其中未扣案之行動電話3 具、行動電話門
    號0000000000號SIM 卡、0000000000號SIM 卡各1 張，如全
    部或一部不能沒收時，均追徵其價額。另未扣案之上開門號
    0000000000號行動電話、門號0000000000號行動電話，被告
    雖自承於案發後轉售他人，然按毒品危害防制條例第19條第
    2 項規定：「犯第四條之罪所使用之水、陸、空交通工具沒
    收之。」係採相對義務沒收主義，雖以屬於被告所有之物為
    限，但認定該物所有權歸屬之時點，應以行為時為準，而不
    以裁判時為據。否則，行為人於犯罪經發覺後，恣意將應沒
    收之物移轉所有權予他人，將使沒收規定形同具文，殊違防
    免犯罪工具供為再犯及徵收犯罪不法利得之立法本旨，此乃
    法理所當然，觀諸民法第七十二條所定：「法律行為，有背
    於公共秩序或善良風俗者，無效。」之精神益明。故行為人
    於犯罪被發覺後，縱將其原來所有之物，移轉所有權予他人
    ，尚於法院應依法宣告沒收其物之義務不生影響，僅屬日後
    如何執行問題。原判決依上揭法律原則，將原屬林祐瑜所有
    ，專供販賣運送毒品所用，卻在遭逮捕後之羈押期間內，移
    轉登記給他人之自小客車予以宣告沒收，並諭知如全部或一
    部不能沒收時，追徵其價額，核無檢察官及林祐瑜上訴意旨
    所謂判決適用法則不當之違誤，最高法院96年度台上字第31
    34號著有判決可資參照，是未扣案之內插門號0000000000號
    、0000000000號SIM 卡之行動電話2 支，既係被告供本案如
    事實欄一(三)所載販賣毒品犯罪所用之物，雖被告自承於犯罪
    被發覺後已轉售他人等節（見本院卷二第69頁），然於被告
    上開犯行之行為時乃被告所有之物，亦據被告自承在卷（見
    本院卷二第69頁），仍均應依毒品危害防制條例第19條第1
    項之規定宣告沒收，如全部或一部不能沒收時，追徵其價額
    ，併此敘明。又被告如事實欄一(二)所載販賣第3 級毒品愷他
    命犯罪所得4 萬3 千元，並未扣案，應依毒品危害防制條例
    第19條第1 項之規定宣告沒收，如全部或一部不能沒收時，
    以其財產抵償之（至於被告以不詳之價金轉讓第3 級毒品愷
    他命4 次予庚○○部分，因被告否認此部分犯行，卷內復查
    無證據證明該等價金已實際收取及其數額，則依有利被告之
    解釋，即應不予計算）。扣案如附表三所示之物，雖被告自
    陳為其所有，惟均非供被告本案販賣毒品犯罪所用之物，已
    據被告供明在卷（見本院卷一第120 頁），且非違禁物，卷
    內亦無證據證明該扣案物係與本案有何關聯，爰不另為沒收
    之宣告，併此敘明。
據上論斷，應依刑事訴訟法第299 條第1 項前段、第300 條，毒
品危害防制條例第4 條第2 項、第3 項、第6 項、第8 條、第18
條第1 項前段、第19條第1 項，刑法第28條、第25條第2 項、第
55 條 、第51條第5 款、第38條第1 項第1 款、第2 款，判決如
主文。
本案經檢察官翁春鈴到庭執行職務。
中    華    民    國    97    年    5     月    16    日
                  刑事第九庭  審判長 法  官 游紅桃
                                     法  官 何燕蓉
                                     法  官 蘇琬能
上正本證明與原本無異。
如不服本判決，應於判決送達後10日內向本院提出上訴狀（應附
繕本），上訴於臺灣高等法院。
                                     書記官 許家慧
中    華    民    國    97    年    5     月    26    日
毒品危害防制條例第4條
製造、運輸、販賣第一級毒品者，處死刑或無期徒刑；處無期徒
刑者，得併科新臺幣 1 千萬元以下罰金。
製造、運輸、販賣第二級毒品者，處無期徒刑或 7 年以上有期徒
刑，得併科新臺幣 7 百萬元以下罰金。
製造、運輸、販賣第三級毒品者，處 5 年以上有期徒刑，得併科
新臺幣 5 百萬元以下罰金。
製造、運輸、販賣第四級毒品者，處 3 年以上 10 年以下有期徒
刑，得併科新臺幣 3 百萬元以下罰金。
製造、運輸、販賣專供製造或施用毒品之器具者，處 1 年以上 7
年以下有期徒刑，得併科新臺幣 1 百萬元以下罰金。
前五項之未遂犯罰之。
毒品危害防制條例第8條
轉讓第一級毒品者，處 1 年以上 7 年以下有期徒刑，得併科新
臺幣 1 百萬元以下罰金。
轉讓第二級毒品者，處 6 月以上 5 年以下有期徒刑，得併科新
臺幣 70 萬元以下罰金。
轉讓第三級毒品者，處 3 年以下有期徒刑，得併科新臺幣 30 萬
元以下罰金。
轉讓第四級毒品者，處 1 年以下有期徒刑，得併科新臺幣 10 萬
元以下罰金。
前四項之未遂犯罰之。
轉讓毒品達一定數量者，加重其刑至二分之一，其標準由行政院
定之。
毒品危害防制條例第18條
查獲之第一、二級毒品及專供製造或施用第一、二級毒品之器具
，不問屬於犯人與否，均沒收銷燬之；查獲之第三、四級毒品及
製造或施用毒品之器具，無正當理由而擅自持有者，均沒入銷燬
之。但合於醫藥、研究或訓練之用者，得不予銷燬。
前項合於醫藥、研究或訓練用毒品或器具之管理辦法，由法務部
會同行政院衛生署定之。
毒品危害防制條例第19條
犯第 4 條至第 9 條、第 12 條、第 13 條或第 14 條第 1 項、
第2 項之罪者，其供犯罪所用或因犯罪所得之財物，均沒收之，
如全部或一部不能沒收時，追徵其價額或以其財產抵償之。
為保全前項價額之追徵或以財產抵償，得於必要範圍內扣押其財
產。
犯第 4 條之罪所使用之水、陸、空交通工具沒收之。
附表一
┌──┬──────┬────────┬────┐
│編號│扣案毒品    │毒品成分及數量（│查扣處所│
│    │            │重量）          │        │
├──┼──────┼────────┼────┤
│1   │第2 級毒品  │共計15顆，均檢出│即為警於│
│    │MDM甲○5顆    │第2 級毒品MDMA成│96年8 月│
│    │            │分，其中5 顆為紅│6 日23時│
│    │            │色藥丸，淨重1.54│30分許，│
│    │            │10公克，取樣0.31│在桃園縣│
│    │            │86號鑑析用罄，驗│桃園市大│
│    │            │餘淨重1.2224公克│興西路2 │
│    │            │；另10顆為綠色藥│段80巷蘇│
│    │            │丸，淨重3.1799公│活汽車旅│
│    │            │克，取樣0.3164公│館310 號│
│    │            │克鑑析用罄，驗餘│房內陳政│
│    │            │淨重2.8635公克。│億身上所│
│    │            │                │查扣。  │
├──┼──────┼────────┼────┤
│2   │第2 級毒品  │共計22顆，均檢出│為警於96│
│    │MDMA22顆    │第2 級毒品MDMA成│年8 月11│
│    │            │分，其中6 顆為紅│日在王順│
│    │            │色藥丸，淨重1.84│聖上開租│
│    │            │18 公 克，取樣0.│屋處客廳│
│    │            │3063 鑑析用罄， │內所查扣│
│    │            │驗餘淨重1.5355公│        │
│    │            │克；另16顆為綠色│        │
│    │            │藥丸，淨重4.9543│        │
│    │            │公克            │        │
└──┴──────┴────────┴────┘
附表二
┌──┬──────┬────────┬────┐
│編號│扣案毒品    │毒品成分及數量（│查扣處所│
│    │            │重量）          │        │
├──┼──────┼────────┼────┤
│1   │第3 級毒品愷│共26包，經檢視均│即為警於│
│    │他命26包（扣│為白色細晶體，驗│96年8 月│
│    │押物品目錄表│前總毛重22.22公 │6 日23時│
│    │誤載為30包）│克，外觀型態均相│30分許，│
│    │            │似，隨機抽取其中│在桃園縣│
│    │            │1 包鑑定，該包淨│桃園市大│
│    │            │重0.60公克，取0.│興西路2 │
│    │            │08公克鑑析用罄，│段80巷蘇│
│    │            │驗餘淨重0.52公克│活汽車旅│
│    │            │，檢出第3 級毒品│館310 號│
│    │            │愷他命（Ketamine│房內陳政│
│    │            │）成分。        │億身上所│
│    │            │                │查扣。  │
├──┼──────┼────────┼────┤
│2   │第3 級毒品愷│均檢出第3 級毒品│為警於96│
│    │他命顆粒12包│愷他命成分，其中│年8 月11│
│    │、愷他命粉末│12包為顆粒，淨重│日上午9 │
│    │1 包（扣押物│6.9393公克，取樣│時45分許│
│    │品目錄表記載│0.1413公克鑑析用│，在王順│
│    │為第3 級毒品│罄，驗餘淨重6.79│聖上開租│
│    │愷他命13包）│80公克；另1包為 │屋處客廳│
│    │            │粉末，淨重0.2402│內所查扣│
│    │            │公克，取樣0.0274│        │
│    │            │鑑析用罄，驗餘淨│        │
│    │            │重0.2128公克。  │        │
└──┴──────┴────────┴────┘
附表三
┌──┬──────┬─────┬───────┐
│編號│品名        │數量      │查扣處所      │
├──┼──────┼─────┼───────┤
│1   │電話卡及分裝│1組       │為警於96年8 月│
│    │盤（即吸食愷│          │11日在乙○○上│
│    │他命所用工具│          │開租屋處客廳內│
│    │）          │          │所查扣        │
├──┼──────┼─────┼───────┤
│2   │摩托羅拉廠牌│1支       │同上          │
│    │、序號為3544│          │              │
│    │00000000號、│          │              │
│    │內插已損壞SI│          │              │
│    │M 卡之行動電│          │              │
│    │話          │          │              │
├──┼──────┼─────┼───────┤
│3   │NOKIA 廠牌、│1支       │同上          │
│    │序號為356426│          │              │
│    │010121號、內│          │              │
│    │插門號095217│          │              │
│    │8307號SIM 卡│          │              │
│    │之行動電話  │          │              │
├──┼──────┼─────┼───────┤
│4   │BENQ廠牌、序│1支       │為警於同日上午│
│    │號為00000000│          │10時15分許，在│
│    │0383號、內無│          │上址地下室3 樓│
│    │SIM 卡之行動│          │停車場乙○○所│
│    │電話        │          │使用之車牌號碼│
│    │            │          │HL －8876 號自│
│    │            │          │用小客車內所查│
│    │            │          │扣            │
├──┼──────┼─────┼───────┤
│5   │小筆記本    │1本       │同上          │
├──┼──────┼─────┼───────┤
│6   │摩拖羅拉廠牌│1支       │同上          │
│    │、序號為3580│          │              │
│    │00000000號、│          │              │
│    │內無SIM 卡之│          │              │
│    │行動電話    │          │              │
├──┼──────┼─────┼───────┤
│7   │電子計算機  │1台       │同上          │
└──┴──────┴─────┴───────┘


司法院資訊處製作；財團法人民間司法改革基金會備份。
